臺灣桃園地方法院刑事判決　　　　　　　95年度訴字第2880號
公　訴　人　臺灣桃園地方法院檢察署檢察官
被　　　告　乙○○
　　　　　　　　　　號11樓之.
選任辯護人　康英彬律師
上列被告因違反槍砲彈藥刀械管制條例案件，經檢察官提起公訴
（九十五年度偵字第一七一七四號），本院判決如下：
    主  文
乙○○未經許可，製造可發射金屬具有殺傷力之改造空氣長槍，
處有期徒刑伍年貳月，併科罰金新臺幣陸萬元，罰金如易服勞役
，以新臺幣壹仟元折算壹日，扣案如附表編號一所示之物，沒收
之；又未經許可，販賣可發射金屬具有殺傷力之改造空氣長槍，
未遂，處有期徒刑貳年捌月，併科罰金新臺幣陸萬元，罰金如易
服勞役，以新臺幣壹仟元折算壹日，扣案如附表所示之物，均沒
收。應執行有期徒刑柒年肆月，併科罰金新臺幣拾萬元，罰金如
易服勞役，以新臺幣壹仟元折算壹日，扣案如附表所示之物，均
沒收。
    事  實
一、乙○○明知未經主管機關許可，不得製造、販賣可發射金屬
    具有殺傷力之改造空氣長槍，竟仍先基於製造可發射金屬具
    有殺傷力之改造空氣長槍犯意，將其前於民國九十四年底某
    日（起訴書誤載為不詳時間），自網路上購入「811 」型空
    氣長槍一枝，在其位在桃園縣中壢市○○路○段三三號十
    一樓之三住處，將原槍管換裝為六十公分長，同時又提供附
    有未予編號之彈簧之推桿一支，以增加該空氣長槍之擊發動
    能，使該空氣長槍於射擊時之單位面積動能，可將所擊發之
    金屬即鋼珠穿入人體皮肉層而有殺傷力而製造完成如附表編
    號一所示之可發射金屬具有殺傷力之改造空氣長槍行為。之
    後，更基於意圖營利販賣上開改造空氣長槍之犯意，自九十
    五年七月十三日起，在其向雅虎奇摩拍賣網申請「egg456tw
    」帳號上，販賣上開改造空氣長槍一枝（含未予編號之彈簧
    一條）及如附表編號二至六所示之附件即CO2 小鋼瓶二十瓶
    、小鋼珠一包、CO2 專用氣瓶二瓶、拉柄彈簧編號A 、B 二
    條及槍枝攜行袋一個。迨同年七月二十六日下午二時三十分
    許，經臺中市警察局第五分局持本院核發之搜索票，前往乙
    ○○之前開住處搜索，始查獲上情而不遂，並扣得如附表編
    號一至六所示之物。
二、案經臺中市警察局第五分局報告臺灣桃園地方法院檢察署檢
    察官偵查起訴。
    理  由
壹、程序事項：
    內政部警政署刑事警察局所出具之九十五年九月十六日刑鑑
    字第0950115945號槍彈鑑定書及九十六年三月十二日覆函各
    一份（參見偵卷第四六—四九頁、本院卷第七十—七四頁）
    ，係該局執行槍枝鑑定公務所出具之書面鑑定報告，又卷附
    之網頁翻拍列印資料等件亦係被告乙○○所刊登販賣上開改
    造空氣長槍及附件等物、其與其他網友間之問與答之對話紀
    錄，依據刑事訴訟法第一百五十九條之四之規定，自均得為
    證據，況檢察官、被告及其選任辯護人於本院行準備程序及
    審判程序時，就此部分證據之證據能力均表示沒有意見，截
    至本案言詞辯論終結時止，復均未聲明異議，核以該槍彈鑑
    定書、覆函及網頁翻拍列印資料與檢察官主張之事實有關聯
    性，是可認該槍彈鑑定書、覆函及網頁翻拍列印資料等件均
    具有證據能力。至另案所扣得如附表編號一至六所示之改造
    空氣長槍及附件等物，並非供述證據，無傳聞法則之適用，
    且上開物證經承辦員警依法定程序合法扣得，與本案具有關
    聯性，當有證據能力。
貳、實體事項：
一、訊據被告固坦認於上揭時地自網路購入上開「811 」型空氣
    長槍一枝並將之原槍管換裝為六十公分長與提供附有未予編
    號彈簧之推桿一支，及在其向雅虎奇摩拍賣網申請「egg456
    tw」帳號上，販賣如附表編號一至六所示之改造空氣長槍一
    枝及附件等物，惟尚未賣出即被查獲而不遂之事實，惟矢口
    否認有何製造可發射金屬具有殺傷力之改造空氣長槍及販賣
    改造上開空氣長槍之犯行，辯稱：我換裝槍管只是為了讓射
    擊準確，兩條彈簧是我買的時候，賣家送給我的。送鑑定的
    那枝槍的零件（彈簧）和我家裡面的不一樣，我原本的就是
    原廠的彈簧在裡面，可是拿到警察局去的時候，警察把槍拆
    開，並把我的原廠彈簧抽出來，原本有三條彈簧，原廠的彈
    簧是銀色的，若以原廠彈簧發射，動能不會那麼大，甚至於
    可能打不動。網路上的問與答，我是順著提問者的話，再翻
    聊天室的資料去寫的。而且事先不知道該槍裝置未予編號之
    彈簧可以貫穿鐵製垃圾桶而具有超過法定標準的殺傷力，是
    後來警方測試後告訴我，我才知道云云。
二、經查：
  (一)本件警方於查獲當時，原裝置於上開改造空氣長槍內之拉柄
    彈簧本為編號A 之彈簧一條，嗣警方帶同被告返回警局製作
    筆錄並對扣案之編號A 、B 與未予編號之彈簧三條為初步檢
    視及試射之結果，發現上開改造空氣長槍裝置未予編號之彈
    簧一條發射鋼珠可穿透鐵製垃圾桶二面，故將該未予編號之
    彈簧一條即裝置於上開改造空氣長槍內而未予拆卸，並隨同
    上開空氣長槍送請內政部警政署刑事警察局鑑定，而未裝置
    於上開改造空氣長槍內之另二條彈簧則分別將之貼以編號A
    、B 之標籤一情，業據本件查獲員警即證人甲○○於本院審
    理中證述明確（參見本院卷九十六年五月四日審判筆錄第九
    頁），足認被告此部分所辯：於查獲當時，裝置於上開改造
    空氣長槍內之拉柄彈簧原為編號A 之彈簧一節，堪可採信。
  (二)又警方將該未予編號之彈簧一條裝置於上開改造空氣長槍內
    ，並送請內政部警政署刑事警察局鑑定結果，認送鑑空氣長
    槍一枝（槍枝管制編號0000000000號），認係以外接小型二
    氧化碳高壓鋼瓶內氣體為發射動力之空氣長槍，機械性能良
    好，經裝填直徑約六mm、重量約零點八八g 鋼珠試射三次，
    測得鋼珠速度分別為一三七、一三一、一五三公尺／秒，計
    算其動能分別為八點二六、七點五五、十點三焦耳，單位面
    積動能分別為二九點二一、二六點七一、三六點四三焦耳／
    平方公分。而依該局對活豬作射擊測試結果，彈丸單位面積
    達二四焦耳／平方公分，足以穿入豬隻皮肉層。又依日本科
    學警察研究所之研究結果，彈丸單位面積動能達每平方公分
    二十焦耳以上者，則足以穿入人體皮肉層等語，此有內政部
    警政署刑事警察局九十五年九月十六日刑鑑字第0950115945
    號槍彈鑑定書一份在卷可稽，足認上開改造空氣長槍裝置未
    予編號之彈簧一條所發射之動能，經試射既均已逾每平方公
    分二十六點七一焦耳，自屬能穿透人體皮肉層，而應具有殺
    傷力無訛。
  (三)至被告雖以：原廠的彈簧是銀色的，若以原廠彈簧發射，動
    能不會那麼大，甚至於可能打不動。網路上的問與答，我是
    順著提問者的話，再翻聊天室的資料去寫的。而且事先不知
    道該槍裝置未予編號之彈簧可以貫穿鐵製垃圾桶而具有超過
    法定標準的殺傷力，是後來警方測試後告訴我，我才知道云
    云置辯。然查，本件被告於網路上拍賣上開改造空氣長槍之
    際，於其他網友詢問該空氣長槍之性能時，不斷暗示該空氣
    長槍有擊穿十二g 小鋼瓶等物體之動能，同時表示「交易時
    我會把所有的東西附上的」等語，有該網頁翻拍列印資料等
    件在卷可參（參見偵卷第二八—三三頁），而本件查獲時，
    警方亦確實扣得除裝置於上開改造空氣內之編號A 彈簧一條
    外，亦扣得另二條編號B 及未予編號之彈簧一節，已為被告
    所自承，且參以證人甲○○於本院審理中亦結證稱：本案空
    氣槍之彈簧安裝拆卸很方便，任何人都可以安裝，只要將旁
    邊的螺絲解下來就可以安裝等語（參見本院卷九十六年五月
    四日審判筆錄第八頁），衡以證人甲○○與被告素昧平生且
    無怨隙，當無甘冒偽證罪責，故為不實陳述而刻意誣陷被告
    之理，是證人甲○○上揭所述，應屬可採。是本件改造空氣
    長槍之彈簧既可輕易取出而且更換容易，即殊難僅以因該改
    造空氣長槍原所裝置之編號A 彈簧一條經本院送請內政部警
    政署刑事警察局鑑定結果，認經實際裝填直徑約六mm金屬彈
    丸（重量約零點八八g） 試射，其發射動能甚微，認不具殺
    傷力一節，有內政部警政署刑事警察局九十六年三月十二日
    覆函一份在卷可參，而遽認該改造空氣長槍不具殺傷力。否
    則為非作歹之持槍歹徒，即能輕易取巧，於不使用槍枝之時
    間，便於更換安置不具殺傷力之彈簧，據以閃避刑責，待需
    使用時方置換為具有殺傷力之彈簧，此寧為事理之平（最高
    法院九十四年度台上字第六一三八號判決意旨可資參照）！
    且本件被告亦深諳此情，方於其他網友詢問該空氣長槍之性
    能時，以原廠所附之編號A 彈簧一條裝置其中用以閃避刑責
    ，惟又不斷地暗示將於交易時附上可擊穿十二g 小鋼瓶等物
    體之動能而具有殺傷力之彈簧用以吸引網友購買。是足認被
    告前開所辯，當屬事後推諉卸責之詞，不足採信。
  (四)復觀以可發射金屬具有殺傷力之改造槍枝物稀價昂，取得不
    易，且為政府嚴予查緝取締之違禁物，而非法販賣可發射金
    屬具有殺傷力之改造槍枝之刑責甚重，凡非法販賣可發射金
    屬具有殺傷力之改造槍枝者苟無利潤可圖，衡情應無甘冒被
    查緝法辦重刑之危險而無端出售之理！又被告於本院準備程
    序中已自承：該空氣長槍係以五、六千元購得的等語（參見
    本院九十六年一月二十二日準備程序筆錄第二頁），而被告
    上網販賣上開改造空氣長槍一枝及其附件等物即係標以二萬
    二千元出售一情，亦有網頁翻拍列印資料等件在卷可憑，堪
    認被告販賣上開改造空氣長槍之價格必較其原購買之價格為
    高，而有從中賺取差額利潤圖利之意圖及事實，此應屬合於
    論理法則且不違背社會通常經驗之理性判斷，苟被告販賣上
    開改造空氣長槍無利潤可圖，則被告縱使至愚，亦無甘冒被
    移送法辦之危險，平白從事非法販賣上開改造空氣長槍之理
    ！是被告具有營利之意圖，灼然甚明。
  (五)又被告自網路上購入之上開空氣長槍一枝及裝置原有之編號
    A 彈簧一條用以試射結果，本不具有殺傷力一情，已有前揭
    內政部警政署刑事警察局九十六年三月十二日覆函一份在卷
    可稽，惟被告已自承其已將原槍管換裝為六十公分長一節，
    已如前述，則該已更換槍管之空氣長槍再行裝置未予編號之
    彈簧一條用以試射結果，確均已逾每平方公分二十六點七一
    焦耳之單位面積動能，自屬能穿透人體皮肉層，而應具有殺
    傷力一節，亦有前揭內政部警政署刑事警察局九十五年九月
    十六日刑鑑字第0950115945號槍彈鑑定書一份在卷可考。再
    觀以被告於其與其他網友之問與答中，亦已不斷暗示該空氣
    長槍有擊穿十二g 小鋼瓶等物體之動能等語，亦有網頁翻拍
    列印資料等件在卷可憑。是足認被告將原該空氣長槍之槍管
    換裝為六十公分長，並再行裝置未予編號之彈簧一條之行為
    ，確實已將原本在物理性質上不具有殺傷力之空氣長槍改變
    成為具有殺傷力之空氣長槍，是其此部分所為，當合致於「
    製造」可發射金屬具有殺傷力之改造空氣長槍之構成要件無
    訛。是被告此部分所辯：我換裝槍管只是為了讓射擊準確云
    云，自屬避重就輕之詞，亦不可採。
  (六)此外，復有扣案如附表編號二至六所示之附件等物可資佐證
    。綜上所述，足認被告前開所辯，要屬事後推諉圖卸之詞，
    不足採信。從而，本案事證已臻明確，被告犯行洵堪認定，
    應予依法論科。
三、又被告所為未經許可製造可發射金屬具有殺傷力之改造空氣
    長槍行為後，刑法及刑法施行法部分條文亦經修正公布，並
    均於九十五年七月一日施行。修正後刑法第二條第一項之規
    定，係規範行為後法律變更所生新舊法律比較適用之準據法
    ，於修正後刑法施行後，應適用修正後刑法第二條第一項規
    定之「從舊從輕」之原則為比較；修正後刑法第二條第二項
    ，則為同條第一項之特別規定，於修正後刑法施行後，關於
    非拘束人身自由之保安處分，應依修正後刑法第二條第二項
    之規定，適用裁判時之法律。又修正後刑法第三十五條，乃
    刑之重輕之法定次序與標準，應適用裁判時之修正後刑法第
    三十五條之規定。修正後刑法第二條第一項係採「從舊從輕
    」原則，適用最有利於行為人之法律。既曰法律，自較刑之
    範圍為廣；除法律有特別規定者（如修正後刑法第二條第二
    項非拘束人身自由之保安處分適用裁判時法，修正後刑法施
    行法第九條之三規定之情形），應依其規定；或事關執行之
    緩刑之宣告，或犯罪在刑法修正施行前，自首在刑法施行後
    之自首部分，或程序之規定（程序從新，如刑法第四十條沒
    收宣告之程序規定），應適用裁判時之修正後刑法之規定外
    ；依修正後刑法第二條第一項比較時，應就罪刑有關之共犯
    、未遂犯、連續犯、牽連犯、結合犯以及累犯加重、自首減
    輕暨其他法定加減原因（如身分加減）與加減例等一切情形
    ，綜其全部之結果而為比較後，予以整體適用，不能割裂而
    分別適用有利益之條文。關於易科罰金之折算標準、易服勞
    役之折算標準及期限、罰金與死刑是否併予執行、多數有期
    徒刑定應執行之刑時之最高刑期之限制等之修正，事涉行為
    人易刑折算標準金額之多寡與期限之長短及定執行刑時能否
    就罰金刑併予執行或有期徒刑定應執行之刑時最高度之限制
    ，亦均屬依修正後刑法第二條第一項所應比較適用法律之範
    圍。拘束人身自由之保安處分，並非屬修正後刑法第二條第
    二項規定應適用裁判時法之範圍，除有特別規定者外，亦屬
    應依修正後刑法第二條第一項比較適用之法律；從刑附屬於
    主刑，除法律有特別規定者外，依主刑所適用之法律（以上
    參考最高法院九十五年五月二十三日刑事庭第八次會議決議
    及最高法院二十四年上字第四六三四號、二十四年上字第五
    二九二號、二十七年上字第二六一五號、二十九年上字第五
    二五號判例意旨）。其次，法律有變更而須為新、舊法之比
    較以定其適用之目的，厥為保障行為人之既有法律地位不致
    因法律之修正而惡化或受到更不利益之結果並兼謀行為人之
    利益，此為最高之價值，非必斤斤於法律體系適用之完整性
    ，況或基於法規之性質，如程序性之法律、事涉執行之緩刑
    規定，依法理係均應適用新法，或因法律另有規定，如修正
    後刑法第二條第二項規定「非拘束人身自由之保安處分係適
    用裁判時之法律」，修正後刑法施行法第三條之一第二項規
    定「於九十四年一月七日刑法修正施行前犯併合處罰數罪中
    之一罪，且該數罪均符合第四十一條第一項得易科罰金之規
    定者，適用九十年一月四日修正之刑法第四十一條第二項規
    定」，即有此情形係一律適用行為時法之舊法，由是可見遇
    有法律修正而須選擇適用新法或舊法時，須依法規之性質或
    視法律是否另有規定決之，在選法適用時，本即寓有可據個
    別之特性而割裂分別適用新法或舊法之容許性，至數項經修
    正之法律須整體比較以同其新、舊法之適用俾維持法律體系
    之完整性，核係各該法律在適用上因具「依附及相互關聯」
    之特性使然，非屬新、舊法應比較利、俾藉資保障行為人之
    既有法律地位兼謀其利益之立法意旨所必然。準此以解，就
    罪、刑有關之規定諸如共犯、未遂犯、連續犯、牽連犯、結
    合犯以及累犯加重、自首減輕暨其他法定加減原因（如身分
    加減）與加減例等一切情形，應綜其全部之結果而為比較後
    ，予以整體適用，不能割裂而分別適用有利益之條文，固如
    前述，惟究其緣由，實係著眼於因各該規定皆涉及犯罪之態
    樣、階段、罪數、法定刑得或應否加、減暨加減之幅度，並
    進而影響法定刑或處斷刑之範圍，換言之，各該罪、刑之規
    定須經綜合考量整體適用後，方能據以限定法定刑或處斷刑
    之範圍，嗣始得於該範圍內為一定刑之宣告，易言之，個別
    宣告刑雖屬單一之結論，然實係經綜合考量整體適用各相關
    罪、刑規定之所得，因之，宣告刑所據以決定之各相關罪、
    刑規定，顯具適用上之「依附及相互關聯」之特性，自須同
    其新、舊法之適用。次查，「易刑」或「定執行刑」係規範
    宣告刑得或應如何執行之法律，核屬為刑之宣告後始生應否
    適用問題之規定，非屬宣告刑所據以決定因而須先行確定如
    何適用新、舊之法規，依其性質，在未為刑之宣告前亦無可
    能確定應否適用而預先選定須適用新或舊法，復無此必要，
    不寧唯是，該規定所涵攝之「小前提」係「宣告刑」，猶與
    罪、刑規定涵攝之「小前提」為「歷史社會事實」迥異，職
    是，「易刑」及「定執行刑」之規定，不論涵攝之「小前提
    」、決定應否適用之階段及適用後所得之法律效果，與罪、
    刑之規定皆不相侔，與之顯不具適用上之「依附及相互關聯
    」之特性，依前述，要毋須與罪、刑之規定同其新、舊法之
    適用，自得秉其本身之性質而各據應涵攝之「小前提」為新
    、舊、利、弊之比較後個別定其法律之適用。茲就本件與罪
    、刑有關且須依修正後刑法第二條第一項規定為利、弊之比
    較以定如何適用之法律變更部分敘述如下：
  (一)刑法第三十三條第五款有關罰金之最低數額部分，刑法分則
    編各罪所定罰金之貨幣單位原為銀元，修正前刑法第三十三
    條第五款規定：「罰金：（銀元）一元以上」，而銀元與新
    臺幣間之折算，依現行法規所定貨幣單位折算新臺幣條例規
    定，以銀元一元折算新臺幣三元；修正後刑法第三十三條第
    五款則規定：「罰金：新臺幣一千元以上，以百元計算之」
    ；經比較新舊法之規定，修正後刑法第三十三條第五款所定
    罰金之最低數額，較之修正前提高，自以修正前刑法第三十
    三條第五款之規定有利於被告。
  (二)關於易服勞役之折算標準，修正前刑法第四十二條第二項前
    段規定：「易服勞役以一元以上三元以下折算一日」，又據
    修正前罰金罰鍰提高標準條例第二條前段規定，就其原定數
    額提高為一百倍折算一日，則本件被告所為未經許可製造可
    發射金屬具有殺傷力之改造空氣長槍行為時之易服勞役折算
    標準，應以銀元三百元折算一日，即新臺幣九百元折算一日
    ；修正刑法第四十二條第三項前段規定：「易服勞役以新臺
    幣一千元、二千元或三千元折算一日」，是以，比較修正前
    後之易服勞役折算標準，以修正後之規定，較有利於被告，
    則依刑法第二條第一項後段規定，適用修正後刑法第四十二
    條第三項前段規定，定罰金易服勞役之折算標準。
  (三)修正前刑法第五十一條第五款原規定：「數罪併罰，分別宣
    告其罪之刑，依左列各款定其應執行者：……五、宣告多數
    有期徒刑者，於各刑中之最長期以上，各刑合併之刑期以下
    ，定其刑期。但不得逾二十年」；修正後改為：「宣告多數
    有期徒刑者，於各刑中之最長期以上，各刑合併之刑期以下
    ，定其刑期。但不得逾三十年。」，另裁判確定前犯數罪，
    其中一罪在新法施行後亦同，最高法院前開決議亦有明定，
    故本件被告所犯二項罪名，雖分別在新法施行前、後，惟比
    較結果，應以修正前之規定對被告較有利。
四、核被告所為，係犯違反槍砲彈藥刀械管制條例第八條第一項
    之未經許可製造可發射金屬具有殺傷力之改造空氣長槍罪、
    同條例第八條第五項、第一項之未經許可販賣可發射金屬具
    有殺傷力之改造空氣長槍未遂罪。公訴意旨雖漏未引用槍砲
    彈藥刀械管制條例第八條第一項之未經許可製造可發射金屬
    具有殺傷力之改造空氣長槍罪之條文，惟於犯罪事實欄已明
    確記載被告未經許可製造可發射金屬具有殺傷力之改造空氣
    長槍犯行之事實，該部分業經起訴，本院自應予以審理。被
    告未經許可製造槍枝之製造行為，與其後之未經許可繼續持
    有該所製造槍枝之持有行為，依其犯罪之性質，可認為未經
    許可製造槍枝行為為高度行為，而未經許可繼續持有槍枝行
    為為低度行為，其持有行為，應為製造行為所吸收，應僅論
    以未經許可製造槍枝一罪。又被告所犯上開二罪，犯意各別
    ，行為互殊，應予分論併罰。再被告雖已著手於販賣槍枝行
    為之實行，惟未生販賣既遂之結果，其販賣槍枝之犯罪尚屬
    未遂，爰依刑法第二十五條第二項後段之規定，按既遂犯之
    刑度減輕其刑。爰審酌被告犯後猶矢口否認犯行，態度難謂
    甚佳，且製造、販賣槍枝之行為，危害社會治安甚鉅，惟念
    及本件槍枝尚未實際售出及從事不法用途等一切情狀，分別
    量處如主文所示之刑，並依前開說明，就被告所犯未經許可
    製造可發射金屬具有殺傷力之改造空氣長槍罪、未經許可販
    賣可發射金屬具有殺傷力之改造空氣長槍未遂罪之併科罰金
    部分，均依修正後刑法第四十二條第三項之規定，諭知易服
    勞役之折算標準。並定其應執行之刑，及就被告定應執行之
    併科罰金部分，諭知易服勞役之折算標準，以資懲儆。至扣
    案如附表編號一所示之改造空氣長槍一枝，係屬違禁物，有
    前揭槍彈鑑定書一份在卷可參；另扣案如附表編號二至六所
    示之附件即CO2 小鋼瓶二十瓶、小鋼珠一包、CO2 專用氣瓶
    二瓶、拉柄彈簧編號A 、B 二條及槍枝攜行袋一個，均係被
    告所有供本件販賣槍枝未遂犯罪所用之物，爰分別依刑法第
    三十八條第一項第一款、第二款規定，併予宣告沒收。
據上論斷，應依刑事訴訟法第二百九十九條第一項前段，槍砲彈
藥刀械管制條例第八條第一項、第八條第五項、第一項，修正後
刑法第十一條前段、第二條第一項、第二十五條第二項、第五十
一條第七款、第四十二條第三項、第三十八條第一項第一款、第
二款，修正前刑法第五十一條第五款，判決如主文。
本案經檢察官何治蕙到庭執行職務。
中　　華　　民　　國　　96　　年　　5 　　月　　18　　日
                        臺灣桃園地方法院刑事第十庭
  　　    　　              審判長法  官　江德民
　 　     　　　　　　　　　　　  法　官　柯姿佐
　    　 　　　　　　　　　　　   法　官　林家賢
上正本證明與原本相符。
如不服本判決，得於收受判決後十日內，向本院提出上訴狀（應
附繕本），上訴於臺灣高等法院。
                                  書記官  常毓生
中　　華　　民　　國　　96　　年　　5 　　月　　21　　日
~F0
~T40
┌───────────────────────────────────┐
│附表：                                              95年度訴字第2880號│
├──┬──────┬───┬─────────────────────┤
│編號│扣案物品名稱│數  量│          備                註            │
├──┼──────┼───┼─────────────────────┤
│ 一 │可發射子彈具│ 一枝 │槍枝管制編號0000000000號（含未予編號之彈簧│
│    │有殺傷力之改│      │一條）                                    │
│    │造空氣長槍  │      │                                          │
├──┼──────┼───┼─────────────────────┤
│ 二 │CO2小鋼瓶   │二十瓶│                                          │
├──┼──────┼───┼─────────────────────┤
│ 三 │小鋼珠      │ 一包 │                                          │
├──┼──────┼───┼─────────────────────┤
│ 四 │CO2專用氣瓶 │ 二瓶 │                                          │
├──┼──────┼───┼─────────────────────┤
│ 五 │拉柄彈簧編號│ 二條 │                                          │
│    │A、B        │      │                                          │
├──┼──────┼───┼─────────────────────┤
│ 六 │槍枝攜行袋  │ 一個 │                                          │
└──┴──────┴───┴─────────────────────┘
附錄本判決論罪科刑法條：
槍砲彈藥刀械管制條例第八條：
未經許可，製造、販賣或運輸鋼筆槍、瓦斯槍、麻醉槍、獵槍、
空氣槍或第四條第一項第一款所定其他可發射金屬或子彈具有殺
傷力之各式槍砲者，處無期徒刑或五年以上有期徒刑，併科新臺
幣一千萬元以下罰金。
未經許可，轉讓、出租或出借前項所列槍枝者，處五年以上有期
徒刑，併科新臺幣一千萬元以下罰金。
意圖供自己或他人犯罪之用，而犯前二項之罪者，處無期徒刑或
七年以上有期徒刑，併科新臺幣一千萬元以下罰金。
未經許可，持有、寄藏或意圖販賣而陳列第一項所列槍枝者，處
三年以上十年以下有期徒刑，併科新臺幣七百萬元以下罰金。
第一項至第三項之未遂犯罰之。
